臺灣高雄地方法院民事裁定
109年度消債更字第137號
聲  請  人  王嬿萍  
0000000000000000

上列當事人因消費者債務清理事件聲請更生，本院裁定如下：
    主  文
聲請駁回。
聲請費用由聲請人負擔。
    理  由
一、聲請意旨略以：伊無力清償債務，曾依消費者債務清理條例
    向永豐商業銀行提出前置協商方案成立，約定自民國108年1
    2月起，分100期，年利率8％，每月清償新臺幣（下同）8,18
    5元，然勉為償還1期後仍不得已毀諾。因聲請人有不能清償
    債務或有不能清償之虞，復未經法院裁定開始清算程序或宣
    告破產，爰聲請更生等語。
二、按「消費者債務清理條例所稱消費者，指5年內未從事營業
    活動或從事小規模營業活動之自然人。前項小規模營業指營
    業額平均每月200,000元以下者。」、「聲請更生或清算不
    合程式或不備其他要件者，法院應以裁定駁回之。」，消費
    者債務清理條例第2條第1、2項及第8條分別定有明文。次按
    「本條例第2條第1項所定之5年期間，自聲請更生或清算前1
    日回溯5年計算之；第2項所定之營業額，以5年內之營業總
    額除以實際營業月數計算之。」，消費者債務清理條例施行
    細則第3條第1項及第4條亦分別明文在案。
三、經查：
　㈠聲請人曾於105年9月22日至108年6月19日擔任千大通運股份
    有限公司之董事，有高雄市政府109年7月13日高市府經商公
    字第10952599600號函附公司變更登記表可考（見本院卷第1
    34頁及外放之千大通運股份有限公司案卷影本）及聲請人於
    本院調查程序所自承（見本院卷第315頁），次按股份有限
    公司之董事，雖與公司為不同之權利義務主體，惟依公司法
    第8條規定，董事為公司之負責人，既為公司之機關，負責
    公司之經營，即應認其從事營業活動。為杜爭議，消費者債
    務清理條例施行細則第3條第2項乃明定：「債務人為公司或
    其他營利法人之負責人，無論是否受有薪資，均視為自己從
    事營業活動。其營業額依該公司或其他營利法人之營業額定
    之。」與本條例之立法趣旨無違。又股份有限公司之董事與
    獨立董事，依公司法第192條以下之規定，除是否持有公司
    股份不同外，二者之權利義務均屬相同，故無論係公司董事
    或獨立董事，均應以其從事營業規模即所屬公司之營業額作
    為計算消費者債務清理條例第2條第2項營業額之標準（參見
    臺灣高等法院99年第5期法律座談會民事業務研究會第2號研
    討結果），聲請人雖於本院調查程序主張母親李秀琴係千大
    公司負責人，借用伊的名字等語，然依前揭規定，聲請人既
    為千大通運股份有限公司公示登記之董事，不論其有無實際
    執行公司業務，均應屬消費者債務清理條例施行細則第3條
    第2項規定之公司負責人，仍應以其所屬公司之營業額作為
    計算營業額之標準。
　㈡聲請人係於109年4月15日向本院聲請更生，故聲請人聲請更
    生前1日回溯5年即自104年4月15日起至109年4月14日，復查
    千大通運股份有限公司現況為營業中，依財政部高雄國稅局
    109年7月22日財高國稅新銷字第1090301749號函暨所附營業
    人營業稅額申報書所示，該公司於聲請人擔任董事期間即10
    5年9月至108年6月，共34個月，每2個月之銷售額依序為4,4
    51,542元、3,083,249元、6,729,806元、2,834,444元、7,1
    84,741元、3,758,377元、4,542,742元、5,345,162元、3,5
    37,816元、3,187,196元、3,141,754元、4,682,965元、4,8
    10,914元、3,368,512元、3,965,858元、3,001,921元、3,5
    80,556元（見本院卷第235至243頁），合計71,207,555元，
    換算每月營業額為2,094,340元，已逾每月200,000元甚多。
    準此，聲請人於聲請更生前5年內擔任千大通運股份有限公
    司之董事，每月平均營業額已逾200,000元，是聲請人並非
    得適用消費者債務清理條例聲請更生之消費者，其聲請更生
    不合程式，且上開欠缺又屬無從補正，依上說明，自應駁回
    其更生聲請，爰裁定如主文。
四、據上論結，本件聲請為無理由，依消費者債務清理條例第11
    條第1項、第8條前段，裁定如主文。
中　　華　　民　　國　 109　　年　　9 　　月　　9 　　日
              　　民事庭　　法　官　賴寶合
以上正本係照原本作成。
如不服本裁定，應於裁定送達後10日內，以書狀向本院提出抗告
，並繳納抗告費新臺幣1千元
中　　華　　民　　國　 109　　年　　9 　　月　　9 　　日
  　                        書記官　胡美儀